臺灣板橋地方法院刑事判決　　　　　　　　　　　　九十三年度簡上字第五○一號
　　上　訴　人
　　即　被　告　甲○○
右列上訴人因傷害案件，不服本院九十三年度簡字第三四○三號中華民國九十三年八
月六日所為第一審判決（聲請簡易判決處刑案號：九十二年度偵字第一七九七六號）
，本院第二審合議庭判決如左：
    主　　　文
上訴駁回。
　　事　　　實
一、甲○○於民國（下同）九十二年五月二十二日十五時三十分許，在臺北縣新莊市
    ○○街四十七號前，因不滿從事發送廣告傳單之乙○○將廣告傳單投入其住處信
    箱，乃與乙○○發生爭吵，詎其竟進而基於普通傷害之犯意，出手抓扯乙○○，
    致乙○○受有前胸擦傷、左肩擦傷等傷害。
二、案經乙○○訴由臺北縣政府警察局新莊分局移送臺灣板橋地方法院檢察署檢察官
    偵查後聲請簡易判決處刑。
    理      由
一、訊據被告甲○○坦承於前開時、地因告訴人乙○○將廣告傳單投入其住處信箱，
    乃與乙○○發生爭吵一節；惟矢口否認有被訴之傷害犯行，辯稱：伊僅拉告訴人
    之手臂欲至派出所，並未抓扯乙○○致其受有前胸擦傷、左肩擦傷等傷害云云。
二、經查：
（一）右開犯罪事實業據告訴人迭於警詢、檢察官偵查及本院審理中指（證）訴綦詳
      ，而其所訴因被告之犯行而受傷一節，亦有其提出之由臺北縣立板橋醫院於九
      十二年五月二十二日出具之驗傷診斷書〈北縣板醫診字第三五六號〉一紙、照
      片四幀（見臺灣板橋地方法院檢察署九十二年度核退字第八一一四號卷第二十
      頁、臺灣板橋地方法院檢察署九十二年度偵字第一七九七六號卷第六頁、第七
      頁）附卷足資佐證。
（二）又被告於警詢中已供承確曾動手抓住告訴人之衣領（見臺灣板橋地方法院檢察
      署九十二年度核退字第八一一四號卷第十一頁背面），而在場目擊之證人丁○
　　　○（被告之媳婦）於警詢時陳稱：「（妳於案發時地看到何事？請詳述。）當
      時我下去的時候看到我婆婆和一名男子拉扯在一起〈該男子經警方調查為乙○
    　○〉，我看到我婆婆罵著該位乙○○，雙手抓著游員之胸部衣領，游員胸部有
      明顯的抓痕，且有一點血跡．．．。」（見臺灣板橋地方法院檢察署九十二年
      度核退字第八一一四號卷第五頁），嗣於本院審理中其復到庭結證稱：「（是
      否有於聲請書所載時地看到何事？）有，我看到被告和在庭乙○○發生糾紛，
      我在樓上聽到我婆婆的大叫聲音，類似吵架的聲音，我就下樓去看，『看到被
　　　告和乙○○二人揪在一起，被告抓著乙○○的領口，乙○○的胸口有一點血絲
 　　 ．．．。』」（見本院九十三年十月十二日審判筆錄），另證人丙○○亦到庭
      結證稱：「（是否有於聲請書所載時地看到何事？）有，我在案發地旁邊開店
      ，我向被告租店面，當時我看到被告和乙○○在騎樓下門口起爭執，我是先聽
      到他們爭吵的聲音，爭吵內容不清楚，我聽到聲音過不久我在店內就看到他們
      二人在馬路上糾纏、互相拉扯在一起，但是拉哪個部位我沒有看得很清楚，我
      幫客人結完帳就衝出上前將二個人拉開，『當時是被告用二隻手拉著乙○○的
      衣領，乙○○二隻手抓著被告的手臂，要拉開他們時他們拉扯的蠻緊的．．．
      。』」、「（當時有無看到乙○○受傷？）有看到乙○○的脖子那裡有幾道明
      顯指甲抓痕，就是一般的指甲抓傷，具體位置我不清楚。我看到紅紅的，沒有
      看到流血。」（見本院九十三年十月十二日審判筆錄），而前開證人之證述亦
      均核與告訴人之指訴及其所提出之驗傷診斷書所載之傷勢吻合。
（三）綜上所述，被告所辯無非圖卸之詞，自無足採信。
三、從而，本案事證已臻明確，被告犯行洵堪認定，自應依法論科。
四、核被告甲○○所為，係犯刑法第二百七十七條第一項之普通傷害罪。原審依此罪
    名，並審酌被告智識程度、犯罪之動機、目的、手段、所生危害及犯罪後態度等
    情狀，量處拘役二十日，並諭知如易科罰金，以三百元折算一日。且以被告前未
    曾受有期徒刑以上刑之宣告，因一時衝動，致罹刑章，姑念其年事已高，經此科
    刑教訓，應知警惕，信無再犯之虞，因認所宣告之刑，以暫不執行為當，併以宣
    告緩刑三年，其認事用法均無違誤，且其刑罰裁量權之行使堪稱平允、妥適，被
    告執前詞置辯而提起上訴，請求撤銷原審判決云云，核無理由而應予駁回。
據上論斷，應依刑事訴訟法第四百五十五條之一第一項、第三項、第三百六十八條，
判決如主文。
本案經檢察官陳銘祥到庭執行職務。
中      華      民      國    九十三    年    　十      月  　二十六    日
                                      臺灣板橋地方法院刑事第八庭
                                          審判長法官  王  屏  夏
                                              法  官  吳　佳　穎
                                      　　　　法  官  陳  鴻  清
右正本證明與原本無異。
不得上訴。
                                            　書記官  林　蔚　然
中      華      民      國    九十三    年    　十      月  　二十六    日
附錄本案論罪科刑法條全文：
刑法第二百七十七條：
傷害人之身體或健康者，處三年以下有期徒刑，拘役或一千元以下罰金。
犯前項之罪，因而致人於死者，處無期徒刑或七年以上有期徒刑；致重傷者，處三年
以上十年以下有期徒刑。
